臺灣臺北地方法院民事判決
111年度勞簡字第190號
原      告  朱錦華  
被      告  展雲事業股份有限公司

法定代理人  鍾克信  


上列當事人間請求給付工資等事件，本院於民國111年10月3日言
詞辯論終結，判決如下：
    主  文
一、被告應給付原告新臺幣19萬7,611元，及自民國110年12月21
    日起至清償日止，按週年利率5％計算之利息。
二、原告其餘之訴駁回。　　
三、訴訟費用由被告負擔。
四、本判決第一項得假執行。但被告如以新臺幣19萬7,611元為
    原告預供擔保，得免為假執行。　
    事實及理由
壹、程序部分：
    本件被告經合法通知未於言詞辯論期日到場，核無民事訴訟
    法第386條各款所列情形，爰依原告之聲請，由其一造辯論
    而為判決。
貳、實體部分：
一、原告主張：
　㈠原告於民國102年6月1日起任職於被告，擔任科長，每月薪資
    新臺幣（下同）2萬8,300元，另加計業績獎金，因被告積欠
    薪資未給付，於110年9月30日經原告依勞動基準法（下稱勞
    基法）第14條第1項第5款規定終止勞動契約，被告除應給付
    110年7至9月份薪資2萬0,166元、2萬2,238元、2萬2,202 元
    共6萬4,606元外，亦應給付資遣費27萬6,467元。又原告有1
    6日特別休假未休，得請求折算工資1萬5,088元。爰依兩造
    間勞動契約、勞基法第22條第2項、勞基法第38條第1項、第
    4項、勞工退休金條例第12條第1項提起本件訴訟（原告原聲
    請支付命令，經被告異議視為起訴）等語。
　㈡並聲明：被告應給付原告35萬6,161元，及自支付命令繕本送
    達翌日起至清償日止，按週年利率5％計算之利息。
二、被告未於言詞辯論期日到場，僅提出書狀陳稱：否認債務，
    提出異議等語。
三、本院之判斷：　　
　㈠原告主張上開事實，業據提出薪資給付明細表、離職證明書
    、薪資帳戶交易明細、勞資爭議調解紀錄、臺北市政府歇業
    認定函、各類所得扣繳及免扣繳憑單等件為證（見本院110
    年度司促字第19575號卷《下稱司促卷》第9至25、37至41頁；
    本院111年度勞簡字第190號卷第45至81頁），堪信為真實。
    被告雖於收受支付命令及所附聲請支付命令狀後提出異議，
    辯稱：否認債務，提出異議云云，然對於原告所提上開證據
    資料，並未爭執，其空言否認原告之主張，不足以妨礙原告
    之請求。
　㈡關於原告得請求之項目及金額：
　⒈110年7至9月份薪資6萬4,606元：
　　按「工資應全額直接給付勞工。但法令另有規定或勞雇雙方
    另有約定者，不在此限。」，勞基法第22條第2項定有明文
    。原告主張110年7至9月份扣除相關費用後應實發薪資為6萬
    4,606元（計算式：2萬0,166＋2萬2,238＋2萬2,202＝6萬4,606
    元）乙節，業據提出薪資給付明細表為證（見司促卷第23至
    25頁），則原告依兩造間勞動契約及前開規定請求被告如數
    給付，核屬有據。
　⒉資遣費11萬7,917元，逾此範圍，為無理由：
　⑴按「勞工適用本條例之退休金制度者，適用本條例後之工作
    年資，於勞動契約依勞基法第11條、第13條但書、第14條及
    第20條或職業災害勞工保護法第23條、第24條規定終止時，
    其資遣費由雇主按其工作年資，每滿1年發給2分之1個月之
    平均工資，未滿1年者，以比例計給；最高以發給6個月平均
    工資為限，不適用勞基法第17條之規定」、「本條例所稱勞
    工、雇主、事業單位、勞動契約、工資及平均工資之定義，
    依勞動基準法第2條規定」，勞工退休金條例第12條第1項、
    第3條定有明文。又「平均工資：指計算事由發生之當日前
    6個月內所得工資總額除以該期間之總日數所得之金額。…」
    ，勞基法第2條第4款亦有明定。
　⑵原告於110年9月30日以勞基法第14條第1項第5款終止勞動契
    約，被告依上揭規定即應給付資遣費。原告自110年10月1日
    離職日起算（該日不計入），往前回溯6個月止，其離職當
    月、前第1、2、3、4、5月份之薪資，均為2萬8,300元，原
    告之月平均薪資應為2萬8,300元，其自102年6月1日開始任
    職於被告至110年10月1日離職日止，其資遣年資為8年4個月
    ，資遣基數為4＋1/6（新制資遣基數計算公式：［年＋（月＋日
    ÷當月份天數）÷12］÷2），原告得請求被告給付之資遣費為1
    1萬7,917元（計算式：月薪×資遣費基數，元以下四捨五入
    ），逾此範圍，則無理由。至原告固主張其110年4至9月份
    應有獎金但被告未匯款、未給獎金明細，又110年1至3月份
    被告均有匯款不等額之獎金予原告，扣繳憑單可看出被告均
    有給付獎金，其離職前6個月平均工資應為6萬5,876元，而
    得請求資遣費27萬6,467元云云，惟未能具體舉證證明110年
    4至9月份之獎金金額，所舉其餘月份之獎金亦與前開平均工
    資定義無涉，是此部分主張，尚無可採。
　⒊特別休假折算工資1萬5,088元：　
　⑴按「勞工在同一雇主或事業單位，繼續工作滿一定期間者，
    應依下列規定給予特別休假：㈠6個月以上1年未滿者，3日。
    ㈡1年以上2年未滿者，7日。㈢2年以上3年未滿者，10日。㈣3
    年以上5年未滿者，每年14日。㈤5年以上10年未滿者，每年1
    5日。㈥10年以上者，每1年加給1日，加至30日為止」、「勞
    工之特別休假，因年度終結或契約終止而未休之日數，雇主
    應發給工資。但年度終結未休之日數，經勞雇雙方協商遞延
    至次一年度實施者，於次一年度終結或契約終止仍未休之日
    數，雇主應發給工資」，勞基法第38條第1項、第4項定有明
    文。
　⑵原告自102年6月1日開始任職於被告至110年10月1日離職日止
    ，扣除已休日數後，尚有16日特別休假未休（見司促卷第25
    頁明細表），則以原告主張每月薪資2萬8,300元計算日薪後
    ，折算工資之計算所得金額原為1萬5,093元（計算式：2萬8
    ,300÷30×16＝1萬5,093元），則原告請求1萬5,088元，亦有
    理由。
　⒋遲延利息：
　　按「給付有確定期限者，債務人自期限屆滿時起，負遲延責
    任」、「給付無確定期限者，債務人於債權人得請求給付時
    ，經其催告而未為給付，自受催告時起，負遲延責任。其經
    債權人起訴而送達訴狀，或依督促程序送達支付命令，或為
    其他相類之行為者，與催告有同一之效力」、「遲延之債務
    ，以支付金錢為標的者，債權人得請求依法定利率計算之遲
    延利息」、「應付利息之債務，其利率未經約定，亦無法律
    可據者，週年利率為5％」，民法第229條第1項、第2項、第2
    33條第1項前段、第203條定有明文。又「依前項規定計算之
    資遣費，應於終止勞動契約後30日內發給」，勞工退休金條
    例第12條第2項亦有明定。就前開准許金額19萬7,611元（計
    算式：6萬4,606＋11萬7,917＋1萬5,088＝19萬7,611元），原
    告請求被告應自支付命令送達翌日即110年12月21日（見司
    促卷第53頁）起至清償日止，計付法定遲延利息，亦屬有據
    。
四、結論：
　㈠原告依兩造間勞動契約、勞基法第22條第2項、第38條第1項
    、第4項、勞工退休金條例第12條第1項規定，請求被告給付
    19萬7,611元，及自110年12月21日起至清償日止，按週年利
    率5％計算之利息，為有理由，應予准許，逾此範圍，為無理
    由，不應准許。
　㈡本件係勞工之給付請求訴訟，並經本院就本判決主文第一項
    為雇主敗訴之判決，應依勞動事件法第44條第1項、第2項之
    規定，依職權宣告假執行，同時宣告被告得供擔保而免為假
    執行，並酌定相當之擔保金額。　　
五、訴訟費用負擔之依據：民事訴訟法第79條。　　
中　　華　　民　　國　　111 　年　　10　　月　　28　　日
                  勞動法庭    法　官  　梁夢迪　　　　　
以上正本係照原本作成。
如對本判決上訴，須於判決送達後20日內向本院提出上訴狀。如
委任律師提起上訴者，應一併繳納上訴審裁判費。
中　　華　　民　　國　　111 　年　　10　　月　　28　　日
                              書記官　　程省翰